

Compétences

Techniques

- Langages: Python, SQL, Bash, Git, C, C++, Java, JavaScript, HTML
- Outils: Docker, PostgreSQL, Pentaho, Power Bl, Airflow, MediaWiki, Visual Studio, VirtualBox, ArchiMate, Capella, Arduino, Autocad.
- Concepts: Modélisation de données (schémas en étoile/flocon). Architecture orientée microservices / SOA, ETL / ELT, Pipelines de données, Intégration de données, Open Linked Data, IoT, Gestion des bases de données avancées, Notions de DataOps et d'automatisation.
- **Management:** Microsoft Office.

Linguistiques

- Espagnol (Langue maternelle)
- Français (DELF B2)
- Angalis (TOEFL -620)
- Mandarin Simplifié (HSK4)
- Portugais (B1)

Distinctions

2024 | Publication (Mexique) Chapitre pour le livre publié "Applications de l'IA dans le domaine de la Santé" — AMEXCOMP.

2019 | Bourse (Chine)

Chinese Government Scholarship — CGS.

2018 | UASLP (Mexique)

Excellence Académique (2017-2018)

2015 | Bourse (France/Mexique) **MEXico Francia Ingenieros**

TECnología — MEXFITEC.

Antonio MENCHACA

Ingénieur Données / Data Engineer

Ingénieur en informatique orienté données, passionné par le développement de solutions innovantes pour l'Industrie 4.0. Fort d'une expérience internationale, je conçois des pipelines de données robustes intégrant cloud, automatisation et valorisation des données. Curieux et engagé, je m'intéresse aux enjeux de la transformation numérique, des droits humains et de la durabilité.

Informations Personnelles

Date et Lieu de naissance: 2 janvier 1995 à Monterrey, Mexique

Adresse: Biarritz, France (Relocalisation possible)

Email: atmm_95@hotmail.com Téléphone: 0759566785

Expérience Professionnelle

O Septembre 2024 - Présent UNITA I Anglet, France

Ingénieur Données en alternance

- Conception et implémentation d'un Data Warehouse complet avec PostgreSQL
- Intégration de flux de données via Pentaho pour le traitement ETL.
- Déploiement d'un portail de visualisation avec MediaWiki pour la diffusion des indicateurs de performance à l'échelle européenne (projet UNITA).
- Décembre 2022 Avril 2023 Continental I San Luis Potosí, Mexique

Interprète/Traducteur (Mandarin-Espagnol)

- Collaboration avec l'équipe d'ingénierie en Chine.
- Formation des employés mexicains et amélioration des processus industriels.
- Novembre 2017 Août 2019 EZ Landing SA de CV I San Luis Potosí, Mexique

Responsable des Ventes et Administratif

• Soutien aux entreprises chinoises pour leur implantation au Mexique.

Août 2016

Grans Moulins de Paris I Marseille, France

Stage en Ingénierie Généraliste

• Découverte des processus industriels et de la logistique interne.

Formation Académique

Septembre 2024 - Présent Université de Pau et des Pays de l'Adour I Anglet, France

M2 Informatique: Industry 4.0

Septembre 2023 - Juin 2024 UASLP I San Luis Potosí, Mexique

Master en Ingénierie Informatique

Septembre 2019 - Janvier 2021 Donghua University (东华大学) I Shanghai, Chine

Programme de Langue et Culture Chinoises

Septembre 2015 - Juin 2016 École Centrale Marseille I Marseille, France

Échange académique – Ingénierie Généraliste

Septembre 2013 - Juin 2019 UASLP I San Luis Potosí, Mexique

Ingénierie Civil